臺灣士林地方法院刑事判決　　　　　　　96年度易字第1199號
公　訴　人　臺灣士林地方法院檢察署檢察官
被　　　告　乙○○
指定辯護人　本院公設辯護人林龍輝
上列被告因竊盜案件，經檢察官聲請以簡易判決處刑（95年度偵
字第14782 號)， 本院士林簡易庭認本件不宜以簡易判決處刑（
96年度士簡字第809 號），改用通常訴訟程序審理，本院於訊問
被告後，被告為有罪之陳述，經裁定認為宜以簡式審判程序審理
，並判決如下：
    主  文
乙○○竊盜，累犯，處有期徒刑陸月，如易科罰金，以新臺幣壹
仟元折算壹日。減為有期徒刑參月，如易科罰金，以新臺幣壹仟
元折算壹日；又竊盜，累犯，處有期徒刑陸月，如易科罰金，以
新臺幣壹仟元折算壹日。減為有期徒刑參月，如易科罰金，以新
臺幣壹仟元折算壹日。應執行有期徒刑伍月，如易科罰金，以新
臺幣壹仟元折算壹日。
    事  實
一、乙○○前因竊盜案件，經臺灣臺北地方法院於民國94年11月
    16日，以94年度簡字第1479號判決處有期徒刑3 月確定，於
    95年1 月17日易科罰金執行完畢；復因竊盜案件，經臺灣臺
    北地方法院於95年7 月3 日，以94年度易字第2131號判決處
    有期徒刑3 月確定，於95年8 月8 日易科罰金執行完畢。詎
    仍不知悔改，因其罹患憂鬱症合併強迫症、致其為下述行為
    時，其辨識其行為違法及依其辨識而行為之能力均顯著減低
    ，竟各基於為自己不法之所有之意圖，為以下之行為：
    (一)於95年7 月2 日下午5 時40分許，在臺北市士林區○○○
      路68號「新光三越百貨公司天母店」2 樓，前往甲○○負
      責之專櫃前，假藉購買該專櫃產品之機會，趁甲○○離開
      專櫃前往收銀台結帳不注意之際，打開該專櫃之抽屜，徒
      手竊取甲○○所有放置在抽屜中之NOKIA 牌7610型行動電
      話1 支，繼將該行動電話藏放在其隨身攜帶之皮包中，待
      甲○○辦畢結帳手續並交付其所購買之物品後，迅速離去
      。
    (二)於95年10月16日下午5 時許，乙○○復前往上開新光三越
      百貨公司天母店2 樓丙○○所負責之化妝品專櫃前，購買
      眼霜1 罐後，趁丙○○前往收銀台結帳不注意之際，將該
      專櫃之抽屜打開，徒手竊取置放在抽屜內丙○○所有之索
      尼易利信牌W550I 型行動電話1 支，待丙○○辦畢結帳手
      續及交付其所購買之物品後，隨即迅速離去。嗣因甲○○
      、丙○○分別發現上開行動電話遭竊，遂報警處理。
二、案經甲○○、丙○○訴由臺北市政府警察局士林分局報告臺
    灣士林地方法院檢察署檢察官偵查後聲請簡易判決處刑。
    理  由
一、按簡式審判程序之證據調查，不受第159 條第1 項之限制，
    刑事訴訟法第273 條之2 定有明文，是依上開規定，於行簡
    式審判程序之案件，被告以外之人於審判外之陳述，除有其
    他不得作為證據之法定事由外，應認具有證據能力。查本案
    被害人甲○○、丙○○於警詢、偵查時所為陳述，雖係被告
    以外之人於審判外之陳述，惟因本案採行簡式審判程序，復
    無其他不得做為證據之法定事由，揆諸首揭說明，均應認具
    有證據能力，核先敘明。
二、上揭犯罪事實，業據被告乙○○於本院審理中坦承不諱，核
    與被害人甲○○、丙○○於警詢、偵查時所為指訴之情節相
    符，並有監視錄影帶翻拍照片6 張、跳蚤市場之現場照片4
    張在卷可憑，堪信被告之自白，核與事實相符。綜上，本件
    被告竊盜犯行事證明確，應予依法論科。
三、核被告乙○○所為，係犯刑法第320 條第1 項之竊盜罪。又
    被告自91年起長期至行政院國軍退除役官兵輔導委員會臺北
    榮民總醫院精神科門診，並經診斷為憂鬱症合併強迫症狀，
    此有該院96年7 月23日診斷證明書1 紙附卷可稽（見本院卷
    第28頁），另參酌被告於本院訊問中亦供稱：伊聽到手機的
    聲音就會去拿，拿了以後也都不知道自己有拿等語（見本院
    卷第24頁），本院認依被告之精神狀態與實際之行為情狀，
    可認定被告於本件行為時之精神狀態，因明顯精神障礙致其
    辨識行為違法及依其辨識而行為之能力均顯著降低，應依刑
    法第19條第2 項規定，減輕其刑。被告所犯上開2 次竊盜罪
    ，犯意各別，應予分論併罰。再被告有如事實欄所示之前科
    紀錄，此有臺灣高等法院被告前案紀錄表1 份附卷可稽，其
    於有期徒刑執行完畢後5 年內，故意再犯本案有期徒刑以上
    之罪，應依刑法第47條第1 項規定，均論以累犯，並均加重
    其刑，並依刑法第71條第1 項之規定，先加後減之。爰審酌
    被告前有多次竊盜前科，素行不佳，惟被告係因患有憂鬱症
    合併強迫症狀，缺乏自制力，始專門竊取被害人行動電話之
    犯罪動機、目的、手段、所得之財物價值，及犯罪後坦承犯
    行，態度良好等一切情狀，分別量處如主文所示之刑，及各
    諭知易科罰金之折算標準。又被告所犯上開2 罪，時間均在
    96年4 月24日之前，合於中華民國96年罪犯減刑條例之規定
    ，應分別減其宣告刑二分之一，及各諭知易科罰金之折算標
    準，並定其應執行之刑，及諭知易科罰金之折算標準。至本
    件被告雖因罹患憂鬱症合併強迫症，始一再竊取他人財物，
    自我行為控制力明顯不足，惟被告迄今仍持續接受醫療，有
    臺北榮民總醫院96年7 月23日診斷證明書在卷可據，應無再
    犯之虞，且被告對於社會之危險性，尚屬輕微，透過被告自
    行或家人陪同按時就醫治療病情之方式，其病情應可妥善控
    制，亦無危害公共危險之虞，本件爰不另為命被告入相當處
    所施以監護之宣告。
據上論斷，應依刑事訴訟法第299 條第1 項前段、第273 條之1
第1 項，刑法第320 條第1 項、第19條第2 項、第47條第1 項、
第41條第1 項前段、第51條第5 款，刑法施行法第1 條之1 ，中
華民國96年罪犯減刑條例第2 條第1 項第3 款、第7 條、第10條
第1 項，判決如主文。
本案經檢察官張世和到庭執行職務。
中　　華　　民　　國　　96　　年　　8 　　月　　20　　日
                  刑事第七庭法  官    許碧惠
以上正本證明與原本無異。
如不服本判決，應於判決送達後10日內，向本院提出上訴，上訴
書狀應敘述具體之理由。
                            書記官    徐仁豐
中　　華　　民　　國　　96　　年　　8 　　月　　20　　日
附錄
中華民國刑法第320條第1項
意圖為自己或第三人不法之所有，而竊取他人之動產者，為竊盜
罪，處5 年以下有期徒刑、拘役或500 元以下罰金。
